最高法院刑事裁定　　　　　　　　　 110年度台抗字第1880號
抗　告　人　吳宜臻
 
 

上列抗告人因加重詐欺案件，不服臺灣高等法院臺南分院中華民
國110年10月14日所為第三審延長羈押之裁定（110年度金上訴字
第126號），提起抗告，本院裁定如下：
    主  文
抗告駁回。
    理  由
一、羈押被告，審判中不得逾3 月。但有繼續羈押之必要者，得
    於期間未滿前，經法院依刑事訴訟法第101條或第101條之 1
    之規定訊問被告後，以裁定延長之。刑事訴訟法第108條第1
    項前段定有明文。又案件在第三審上訴中，而卷宗及證物已
    送交該法院者，有關羈押之處分，由第二審法院裁定之，同
    法第121條第2項亦有明文。而羈押之目的，在於確保訴訟程
    序之進行及刑罰之執行，是刑事被告是否犯罪嫌疑重大、有
    無法定羈押事由、有無羈押之必要，及羈押後有無繼續羈押
    必要之判斷，由事實審法院就具體個案情節斟酌認定，如就
    客觀情事觀察，其羈押或延長羈押之裁定在目的與手段間並
    無違反比例原則，而無濫用裁量權限之情形，即不得任意指
    為違法。
二、抗告人吳宜臻因加重詐欺案件，經原審法院於民國110年5月
    24日以110年度金上訴字第126號判決，維持第一審論處罪刑
    並定其應執行刑，諭知應於刑之執行前，令入勞動場所，強
    制工作3 年，及宣告沒收之判決，駁回抗告人在第二審之上
    訴。抗告人不服原判決，提起第三審上訴，該案在第三審上
    訴中，經原審訊問抗告人後，以其前述犯罪嫌疑重大，有刑
    事訴訟法第101條第1項第1 款之情形，非予羈押，顯難確保
    審判之進行，於110年7月30日裁定羈押。嗣羈押期限屆滿前
    ，於同年10月14日訊問後，認同法第101條第1項第1 款之羈
    押原因仍然存在，非予羈押難以確保後續審判之進行及刑罰
    之執行，有繼續羈押之必要，而裁定其羈押期間自110 年10
    月30日起延長2月（上揭案件已經本院於110年10月21日以11
    0 年度台上字第4909號判決，從程序上駁回其在第三審之上
    訴確定），核屬有據。
三、查抗告人所涉加重詐欺各罪，既經第一審判處應執行有期徒
    刑6年8月，並應於刑之執行前，令入勞動場所，強制工作 3
    年。沒收部分併執行之。且經原審法院判決駁回抗告人在第
    二審之上訴。是原裁定以本件抗告人可預期之刑度非輕，且
    配偶、子女俱在國外，依卷存事證認刑事訴訟法第101條第1
    項第1 款之羈押原因仍然存在。復參酌裁定時之訴訟進行程
    度、國家刑事司法權之有效行使、社會秩序及公共利益，與
    被告人身自由之私益及防禦權受限制程度，依比例原則權衡
    ，認有繼續羈押必要，無從以具保等手段替代羈押，因而裁
    定該羈押期間延長2 月，其目的與手段間之衡量，與比例原
    則尚屬不悖，已說明其裁定之依據及理由，核無不合。
四、抗告意旨徒以：抗告人除其外籍配偶外，並不認識本案其他
    人員，不能令負加重詐欺罪責，且若繼續延長羈押，無從令
    其外籍配偶返臺釐清案情、洗刷冤屈，而為指摘，無非係對
    於所犯罪責再為事實上爭辯，或對於前述繼續羈押必要性之
    判斷，持不同見解任意爭執，難認有據。至抗告意旨所謂其
    年老體弱多病，罹患脊椎側彎、白內障、血壓及眼壓持續升
    高、胃食道逆流各詞，僅泛言主張其事，尚非有據。原裁定
    依案內事證，未認定抗告人有刑事訴訟法第114條第3款之情
    形，亦無不合。抗告意旨依憑己見，指摘原審裁定延長羈押
    時相關判斷為不當，均無可取。本件抗告難認有理由，應予
    駁回。
據上論結，應依刑事訴訟法第412條，裁定如主文。
中    華    民    國   110    年    11    月    3     日
                  刑事第六庭審判長法  官  許  錦  印  
                                  法  官  何  信  慶  
                                  法  官  劉  興  浪  
                                  法  官  高  玉  舜  
                                  法  官  朱  瑞  娟  
本件正本證明與原本無異
                                  書記官
中    華    民    國   110    年    11    月    8     日